【裁判字號】    91,訴,2490
【裁判日期】    920331
【裁判案由】    遷讓房屋等
【裁判全文】
臺灣臺南地方法院民事判決  九十一年度訴字第二四九○號
    原      告  乙○○
    訴訟代理人  楊雪貞律師
    被      告  甲○○
右當事人間請求遷讓房屋等事件，本院判決如左：
    主    文
確認門牌號碼台南縣善化鎮○○路五九九之十一號房屋之未保存登記建物，第一層如
附圖一所示Ａ部分（五十點八八平方公尺）、如附圖二所示Ｄ部分（二十六點七六平
方公尺）；第二層如附圖一所示Ｂ部分（面積五十五點六五平方公尺）、如附圖二所
示Ｅ部分（二十六點七六平方公尺）；第三層如附圖一所示Ｃ部分（二十八點六二平
方公尺）、如附圖二所示Ｆ部分（面積二十六點七六平方公尺）為原告所有。
被告應將前項建物（包括第一、二、三層）騰空交還原告。
訴訟費用由被告負擔。
本判決第二項於原告以新台幣貳拾萬元供擔保後，得假執行。
    事實及理由
一、原告起訴主張：
（一）緣坐落台南縣善化鎮○○段（以下簡稱系爭地段）二六七三、二六七四地號土
      地及坐落上開二六七三地號土地上建物（建號九四八號），門牌號碼台南縣善
      化鎮○○路五九九之十一號房屋原為被告所有，因遭被告之債權人第一商業銀
      行股份有限公司（以下簡稱第一銀行）聲請強制執行，由原告拍定，此有不動
      產權利移轉證書及土地、建物謄本為憑，因前開遭拍賣之門牌號碼台南縣善化
      鎮○○路五九九之十一號房屋另有「增建未保存登記部分」（以下簡稱系爭建
      物）坐落於前述拍定之台南縣善化鎮○○段二六七四號土地上，且上開未保存
      登記部分須由設置於中山路五九九之十一號房屋之樓梯出入，並非獨立建物，
      惟本院民事執行處並未予以點交，嗣於中山路五九九之十一號房屋點交後，被
      告另就上開系爭建物部分申請門牌號碼為中山路五九九之十二號，原告以該未
      保存登記建物僅為中山路五九九之十一號房屋之一部分，非有獨立所有權，聲
      請本院民事執行處點交，遭本院函覆駁回，有聲請點交狀及本院民事執行處九
      十一年三月廿五日九十南院鵬執清字第九三九八號函為憑，而依台南縣稅捐稽
      徵處總處核發之房屋稅籍證明書所載，中山路五九九之十一號房屋實包含中山
      路五九九之十二號未保存登記建物，有台南縣稅捐稽徵處總處房屋稅籍證明書
      為憑，另被告之債權人王振輝前向本院民事執行處聲請再拍賣中山路五九九之
      十二號未保存登記部分，遭本院民事執行處駁回執行聲請，並將原已實施之查
      封行為撤銷，其理由略以中山路五九九之十二號未保存登記建物（系爭建物）
      並無獨立出入通路，顯係台南縣善化鎮○○段九四八建號（即中山路五九九之
      十一號房屋）之附屬建物，非有獨立之所有權，而上開台南縣善化鎮○○段九
      四八號建號建物之所有人為原告，並非被告，從而撤銷強制執行，經債權人王
      振輝聲明異議，本院民事庭裁定聲明駁回，駁回理由仍認上開未保存登記建物
      為台南縣善化鎮○○段九四八建號建物之一部分，非有獨立所有權，且所有權
      人為原告並非被告，被告無獨立所有權云云，有本院九十一年度執清字第一二
      二六二號執行命令及九十一年度執字第一二二六二號民事裁定為憑，今被告非
      但對原告於上開未保存登記建物之所有權爭執，且強佔上開未保存登記建物拒
      不搬遷，而本院民事執行處又拒不點交，原告認實有確認對上開未保存登記建
      物所有權之必要。並依民法第七百六十七條第一項物上請求權規定，訴請被告
      將上開未保存登記建物騰空交還原告。
（二）對被告抗辯之陳述：
  １、查門牌號碼台南縣善化鎮○○路五九九之十一號房屋之未保存登記建物即坐落
      台南縣善化鎮○○段二六七四號土地上門牌號碼台南縣善化鎮○○路五九九之
      十二號系爭建物前於第三人王振輝以對被告甲○○之債權聲請強制執行時，被
      告提出建物門牌台南縣善化鎮○○路五九九之十二號未保存登記建物房屋稅籍
      資料證明納稅義務人為吳謝春玉（即被告之母），並非被告，本院民事執行處
      因而以執行財產非債務人所有為由，撤銷其執行處分，惟原告事後即向台南縣
      稅捐稽徵處查詢，而得知被告所提出台南縣善化鎮○○路五九九之十二號之稅
      籍證明書記載構造別為Ｅ，即雜木造房屋，與目前現存房屋為鋼筋混凝土造顯
      然不同，該稅籍資料係早年被告之母吳謝春玉所有位於善化鎮○○段二六七三
      地號土地上之雜木造房屋，早因被告為建造現存台南縣善化鎮○○路五九九之
      十一號房屋而於八十三年十月間申請拆除，有稅籍證明書及拆除執照為憑，且
      該稅籍係於九十一年間方申請恢復稅籍，嗣台南縣稅捐稽徵處查明後，已經逕
      行註銷該雜木造房屋之稅籍，亦有台南縣稅捐稽徵處函文為憑。
  ２、原告向台南縣稅捐稽徵處調取之房屋稅籍證明書，可證明門牌號碼台南縣善化
      鎮○○路五九九之十一號及其未保存登記建物包括坐落台南縣善化鎮○○段二
      六七三及二六七四號及水利地上之建物納稅義務人均為原告，第一層面積達一
      四四‧六平方公尺第二層面積達一四三‧一平方公尺，第三層面積九五‧四平
      方公尺，加上屋頂突出物等總面積達四二二‧八平方公尺，課稅現值0000
      000元，此有稅籍證明書及房屋稅繳款書為憑。原告並已繳納房屋稅二年。
  ３、按所有人於原有建築物之外另行增建者，如增建部分與原有建築物無任何可資
      區別之標識存在，而與之作為一體使用者，因不具構造上及使用上之獨立性自
      不得獨立為物權之客體，原有建築物所有權範圍因而擴張，最高法院著有八十
      八年度台上字第四八五號判決參照。查系爭建物所有樓梯、衛浴設備均設置於
      台南縣善化鎮○○路五九九之十一號，欲上本件建物之二樓必須從上開樓梯通
      行，而廚房起居室設置於台南縣善化鎮○○路五九九之十二號，顯見本件建物
      包括台南縣善化鎮○○路五九九之十一、十二號，作為一體使用，台南縣善化
      鎮○○路五九九之十二號房屋不具構造上及使用上之獨立性而應為台南縣善
      化鎮○○路五九九之十一號之附屬建物。
  ４、查系爭建物所有樓梯、衛浴設備均設置於原告已點交之台南縣善化鎮○○路五
      九九之十一號，欲上本件建物之二樓、三樓必須從上開樓梯通行，而廚房起居
      室設置於系爭建物，被告於九十一年十月廿六日方於系爭建物架設臨時性鐵梯
    欲通行至二、三樓，該臨時性鐵梯十分危險，毫無安全性，不可能通過安全檢
      查，故而被告全家已不能居住系爭建物，且系爭建物無衛浴設備，不能居住使
      用，系爭建物二樓為和室及房間，必須由原告已點交之建物部分出入，並無其
      他出入口，三樓為和室及佛室，亦無出入口，再電源開關僅有一具，不可分離
      足見系爭建物不具構造上使用上之獨立性，與原告已點交部分建物顯作為一體
      使用，從而系爭建物為台南縣善化鎮○○路五九九之十一號之附屬建物。
（三）爰聲明：如主文第一、二項所示，並願供擔保請准宣告假執行。
二、被告則以：
（一）查原屬被告所有坐落台南縣善化鎮○○段二六七三地號、地目建、面積五四平
      方公尺，暨其上房屋建號九四八號建物門牌台南縣善化鎮○○路五九九之十一
      號，及坐落台南縣善化鎮○○段二六七四號、地目建、面積四六平方公尺土地
      ，前經被告之債權人第一銀行向本院聲請強制執行查封拍賣，並由買受人即原
      告乙○○得標拍定。上開不動產於九十年十一月十三日業經執行法院點交予買
      受人，此有執行筆錄附於本院九十年度執字第九三九八號執行卷宗足稽。
（二）惟訴外人第一銀行前向本院聲請查封被告之財產，僅包含曾文段二六七三、二
      六七四號土地及坐落二六七三號土地上之建號九四八建物（台南縣善化鎮○○
      路五九九之十一號房屋），並不包括坐落二六七四號土地上之門牌號碼台南縣
      善化鎮○○路五九九之十二號系爭建物，故本院前此查封拍賣之效力並不及於
      系爭台南縣善化鎮○○路五九九之十二號房屋。因此，買受人即原告經由本院
      拍賣程序所買之不動產，自不包含系爭五九九之十二號房屋。茲將理由詳敘如
      後：
  １、第一銀行於其九十年五月七日之強制執行聲請狀中所檢附之債務人財產資料，
      僅有前揭曾文段二六七三、二六七四地號土地登記謄本及建號九四八號建物門
      牌台南縣善化鎮○○路五九九之十一號房屋之建物登記謄本，嗣本院於九十年
      五月二十二日前往不動產所在地執行查封時，債權人更稱二六七四號土地為空
      地，此有當日之查封筆錄可稽，足見第一銀行向本院聲請查封之債務人財產，
      僅包含曾文段二六七三、二六七四號土地及坐落二六七三號土地上之建號九四
      八建物（台南縣善化鎮○○路五九九之十一號房屋），並不包括坐落二六七四
      號土地上未辦保存登記之台南縣善化鎮○○路五九九之十二號房屋。
  ２、又本院九十年度執字第九三九八號執行事件，前後二次拍賣公告附表所載拍賣
      之不動產均為土地部分編號1.坐落台南縣善化鎮○○段二六七三號、地目建、
      面積五四平方公尺土地，編號2.坐落台南縣善化鎮○○段二六七四號、地目建
      、面積四六平方公尺土地，及建物部份編號1.坐落二六七三號土地上之台南縣
      善化鎮○○路五九九之十一號房屋，並未將債務人所有台南縣善化鎮○○路五
      九九之十二號列入拍賣之範圍，且附記欄中均載明「查封時據債權人代理人稱
      ：系爭建物係債務人自住編號2.土地為空地，應買人應自行查證，拍定後按債
      務人占有現況點交」等語，足見本案拍賣之不動產並未包括台南縣善化鎮○○
      路五九九之十二號房屋。
  ３、再者，上開強制執行事件前經本院委請財團法人台灣經濟技術研究所就查封之
      不動產進行鑑價，參諸財團法人台灣經濟技術研究所之不動產價格鑑定書，有
      關建物部分已載明鑑估標的為台南縣善化鎮○○路五九九之十一號房屋，並未
      包括台南縣善化鎮○○路五九九之十二號房屋，且上述不動產價格鑑定書中所
      附「建物價格定表」及「建物平面概略圖」亦載明建物面積一樓為40.32平方
      公尺（有保存登記部分，含地面層19.76平方公尺及騎樓20.56平方公尺），另
      未保存登記部份面積為60,48平方公尺(含第二層40.32平方公尺及第三層20.16
      平方公尺），由上開不動產價格鑑定書中所載建物之各樓層面積觀之（第一、
      二層40.32平方公尺，第三層為20.16平方公尺），再對照曾文段二六七三號土
      地面積五四平方公尺、曾文段二六七四號土地面積四六平方公尺，更足見本案
      所鑑定之建物範圍僅為坐落二六七三土地上之建物（即台南縣善化鎮○○路五
      九九之十一號房屋），並不包括坐落二六七四號上之建物（即台南縣善化鎮○
      ○路五九九之十二號房屋），蓋前述二筆土地面積合計為一００平方公尺，而
      上開二間房屋基地所佔面積幾乎等於二筆土地之面積，若鑑價之範圍已包含該
      二間房屋，則每一樓層面積絕不可能僅有40.32平方公尺，由此足見系爭五九
      九之十二號房屋顯然未在鑑價之範圍，既未經鑑價，則本案拍賣之不動產標的
      顯然不包括系爭房屋甚明。
  ４、至於本院拍賣公告附表有關建物部分雖於備考欄中記載「包括未保存登記建物
      全部」，惟參諸附記欄中既載明編號2.土地（曾文段二六七四號）為空地，且
      鑑價之建物範圍僅為坐落二六七三號土地上之台南縣善化鎮○○路五九九之十
      一號房屋，而五九九之十一號房屋本身即有已辦理保存登記部分及未保存登記
      部份，足見拍賣公告附表有關建物部份備考欄中所載「包括未保存登記建物全
      部」，係指五九九之十一號屋未辦理保存登記之第二層、第三層部分，與坐落
      二六七四號土地上之台南縣善化鎮○○路五九九之十二號房屋無關，因此，殊
      不能據此認定系爭房屋亦在拍賣範圍之內。
  ５、本件原告前曾向本院聲請就系爭房屋為點交，惟經執行法院囑託地政人員測量
      結果，亦證實本院九十年度執字第九三九八號強制執行事件，當初債權人第一
      銀行聲請執行並經法院列入鑑價之拍賣標的範圍僅包括曾文段二六七三、二六
      七四號土地，及坐落二六七三號土地上之建號九四八建物（台南縣善化鎮○○
      路五九九之十一號房屋），並不及於坐落二六七四號土地上之門牌號碼善化鎮
      ○○路五九九之十二號房屋，因而駁回原告之聲請，此有本院九十一年三月二
      十五日九十南院鵬執清字第九三九八號函可稽，在在足見系爭房屋確實不在拍
      賣範圍之內。原告既未經由法院之拍賣程序買受系爭房屋，更未經執行法院點
      交系爭房屋，自無所有權可言，故原告提起本件訴訟，委無理由。
  ６、原告雖又主張系爭房屋僅為台南縣善化鎮○○段九四八號建物之附屬建物，非
      有獨立之所有權云云。惟查：所謂附屬建物，係指依附於原建築以助其效用而
      未具獨立之次要建築而言。茲本件系爭房屋與原告所買受之曾文段九四八號建
      物，二者於興建完成即編訂為不同之門牌號碼（原告指稱被告於曾文段九四八
      號建點交後，另就系爭房屋申請門牌云云，殊非事實），其中系爭房之門牌編
      號為台南縣善化鎮○○路五九九之十二號，而曾文段九四八號建物之門牌編號
      為台南縣善化鎮○○路五九九之十一號，二者非但門牌編號不同，且系爭房屋
      具有獨立之出入大門，內有客廳、廚房、臥房等一應俱全，其建築面積與建築
      成本均與曾文段九四八號建物相若，足系爭房屋在客觀上顯有其獨立之經濟價
      值，而非僅有輔助曾文段九四八號建物之效用，二者亦無主從之關係。至於系
      爭房屋與曾文段九四八號建物前此雖共用一部樓梯，惟此係因該二間房屋原均
      屬被告所有，且均由被告使用之故，況當時需使用該樓梯者僅有系爭房屋二、
      三樓部分，至於系爭房屋一樓部分原本即有獨立之大門可供出入，在使用功能
      上與曾文段九四八號建物完全無關。再者，因原告買受曾文段九四八號建物後
      已將一樓原打通之部分予以圍堵，故被告已於系屋內另行設置樓梯，足供通往
      系爭房屋二、三樓之用，而不需再經由九四八號建物內之樓梯出入，故系爭房
      屋在使用功能上顯有其完整性及獨立性，準此，系爭房屋既非曾文九四八號建
      物之一部分或附屬建物，自有獨立之所有權，從而，原告前揭主張，實不足採
      。綜上所述，系爭房屋並非曾文段九四八號建物之一部分或附屬建物，而有其
      獨之所有權，且原告並未經由法院之拍賣程序買受系爭房屋，更未經法院點交
      系房屋，故原告對系爭房屋並無所有權可言，從而，其提起本訴訟，委無理由
      等語，資為抗辯。
（三）爰聲明：駁回原告之訴。
三、兩造不爭執之事實：
（一）坐落系爭地段二六七三、二六七四地號土地及建號九四八號，門牌號碼台南縣
      善化鎮○○路五九九之十一號房屋原為被告所有，於九十年五月間經被告之債
      權人第一銀行聲請本院民事執行處強制執行，由原告得標拍定並已取得權利移
      轉證書，嗣原告聲請點交上開不動產，然本院民事執行處認「拍賣標的範圍僅
      包括系爭地段二六七三、二六七四地號土地，及坐落二六七三地號上之九四八
      建號（門牌號碼為台南縣善化鎮○○路五九九之十一號）建物及未保存登記部
      分，不及於二六七四地號土地上之門牌號碼同路五九九之十二號之未保存登記
      建物，該部分建物不予點交。」因而將原告點交之聲請駁回。之後，被告之債
      權人王振輝遂於九十一年四月間另向本院民事執行處聲請拍賣前揭門牌五九九
      之十二號未保存登記部分，卻經本院民事執行處以「中山路五九九之十二號未
      保存登記建物並無獨立出入通路，顯係台南縣善化鎮○○段九四八建號（即中
      山路五九九之十一號房屋）之附屬建物，非有獨立之所有權，而上開台南縣善
      化鎮○○段九四八號建號建物之所有人為乙○○，並非甲○○」為由，撤銷該
      強制執行程序，經王振輝聲明異議，本院執行處仍予以駁回異議在案（見原告
      提出之不動產權利移轉證書、土地、建物登記簿謄本、聲請點交狀、本院九十
      一年度執清字第一二二六二號執行命令、裁定及本院九十年度執字第九三九八
      號、九十一年度執字第一二二六二號民事執行卷宗）。
（二）系爭建物坐落於系爭地段二六七四地號土地上，與相鄰坐落於系爭地段二六七
      三地號上門牌五九九之十一號房屋間，原先共同壁打通，系爭建物一樓部分作
      為客廳、廚房，五九九之一號一樓部分係車庫、房間，至於衛浴設備均設置於
      門牌五九九之十一號內，系爭建物二、三樓房間出入口，均以從五九九之十一
      號房屋樓梯出入為設計原則，系爭建物二、三樓本身並無樓梯，均須門牌五九
      九之十一號房屋出入，被告於九十一年十月間始於系爭建物二、三樓之間架設
      鐵梯。又系爭建物第一層面積為七七點六四平方公尺（如附圖一所示Ａ部分、
      附圖二所示Ｄ部分）、第二層為八十二點四一平方公尺（如附圖一所示Ｂ部分
      ，附圖二所示Ｅ部分）、第三層面積為五十五點三八平方公尺（如附圖一所示
      Ｃ部分、附圖二所示Ｆ部分）【見本院勘驗筆錄暨附圖、本院卷四七頁照片二
      紙、本院卷七七頁台南縣新化地政事務所土地複丈成果圖（即附圖二）、九十
      一年度執字第一二二六二號卷附之建物測量成果圖（即附圖一）】
四、依前所述，兩造對原告拍賣取得之房屋所有權範圍，既有所爭執，則原告提起本
    件訴訟，即有法律上之利益，合先敘明。是本件爭執之重點即在於：系爭坐落於
    二六七三地號土地上之建號九四八號（即門牌台南縣善化鎮○○路五九九之十一
    號）房屋之範圍是否包括坐落於相鄰二六七四地號土地上之未保存登記系爭建物
    ？
五、按所有人於原有建築物之外另行增建者，如增建部分與原有建築物無任何可資區
    別之標識存在，而與之作為一體使用者，因不具構造上及使用上之獨立性，自不
    得獨立為物權之客體，原有建築物所有權範圍因而擴張，以原有建築物為擔保之
    抵押權範圍亦因而擴張。倘增建部分於構造上及使用上已具獨立性，即為獨立之
    建築物。苟其常助原有建築物之效用，而交易上無特別習慣者，即屬從物，而為
    抵押權之效力所及。若增建部分已具構造上之獨立性，但未具使用上之獨立性而
    常助原有建築物之效用者，則為附屬物。其使用上既與原有建築物成為一體，其
    所有權應歸於消滅；被附屬之原有建築物所有權範圍因而擴張，抵押權之範圍亦
    同，是從物與附屬物雖均為抵押權之效力所及，惟兩者在概念上仍有不同（最高
    法院八十八年度台上字第四八五號判決參照）。查系爭建物與五九九之十一號，
    共同壁打通，所有樓梯、衛浴設備均置於五九九之十一號，欲入系爭建物二、三
    樓必須從上開樓梯通行，而客廳、廚房則設置於系爭建物五九九之十二號，欲入
    系爭建物二、三樓必須從上開樓梯通行，而客廳、廚房則設置於系爭建物五九九
    之十二號等情，已如前述，再參以系爭建物一樓置有不銹鋼鐵門供人員出入，五
    九九之十一地號一樓則為鐵捲門，則供車庫車輛出入，該二建物二、三層外觀呈
    一體構造，客觀上亦足以令人信為同一棟建物，有現況照片附於本院九十年度執
    字第九三九八號卷可稽）。堪認系爭建物具構造上雖有其獨立性，但其使用上之
    須賴門牌台南縣善化鎮○○路五九九之十一號始能對外出入，應屬五九九之十一
    號之附屬建物，要屬無疑。雖被告以前揭情詞置辯，惟查：（一）債權人第一銀
    行聲請查封之標的固為系爭地段二六七三、二六七四地號土地及建號九四八號（
    門牌台南縣善化鎮○○路五九九之十一號），而本院拍賣公告上固亦依債權人提
    出之土地、建物登記簿謄本等資料，記載土地部分編號1.坐落台南縣善化鎮○○
    段二六七三號、地目建、面積五四平方公尺土地，編號2.坐落台南縣善化鎮○○
    段二六七四號、地目建、面積四六平方公尺土地，及建物部分編號1.坐落二六七
    三號土地上之台南縣善化鎮○○路五九九之十一號。然上述記載，並不礙於本院
    仍得就系爭未保存登記建物是否為門牌五九九之十一號房屋之附屬建物而為認定
    。蓋「附屬建物」乃係使用上與原有建築物成為一體，使被附屬之原有建築物所
    有權範圍擴張，與該附屬建物是否經保存登記或坐落被附屬建物之基地上尚屬無
    關，故被告尚不得以拍賣公告上僅記載二六七三、二六七四地號土地及建號九四
    八號（門牌台南縣善化鎮○○路五九九之十一號），及據債權人稱編號2.土地為
    空地，應買人應自行查證，拍定後按債務人占有現況點交等語，即認系爭建物非
    屬原告拍賣取得之建物所有權範圍內。（二）被告復抗辯：依據財團法人台灣經
    濟技術研究所之不動產價格鑑定書可知鑑價範圍僅限於坐落系爭地段二六七三地
    號上之三層樓建物，不包括系爭建物等語，然不動產鑑價單位鑑價結果，僅係作
    為執行法院定拍賣底價之參考，執行法院仍得函知當事人陳述意見，並審酌實際
    情形，依職權訂定拍賣底價。被告尚不得以系爭建物未在鑑價範圍內，即認拍賣
    標的之所有權不及於系爭建物。（三）系爭建物外雖掛有號碼為台南縣善化鎮○
    ○路五九九之十二號之門牌，然觀之「台南縣善化鎮○○路五九九之十二號」稅
    籍資料，記載其構造別為Ｅ，即雜木造房屋，與目前現存建物構造為鋼筋混凝土
    造顯然不同，該稅籍資料係早年被告之母吳謝春玉所有位於善化鎮○○段二六七
    三地號（非二六七四地號）土地上之雜木造房屋，早因被告為建造現存台南縣善
    化鎮○○路五九九之十一號房屋而於八十三年十月間申請拆除，此有稅籍證明書
    及拆除執照為憑（本院卷六二至六四頁），且該稅籍已經台南縣稅捐稽徵處註銷
    ，亦有台南縣稅捐稽徵處函在卷足憑（見本院卷六五頁）。是被告尚不得以系爭
    建物另置有五九九之十二號之門牌編號，即認係屬別於五九九之十一號之獨立建
    物。
六、綜上所述，原告主張系爭建物係屬門牌號碼「台南縣善化鎮○○路五九九之十一
    號」之附屬建物，是伊所有之台南縣善化鎮○○路五九九之十一號房屋所有權及
    於系爭建物一節為可採。從而，原告請求確認門牌號碼台南縣善化鎮○○路五九
    九之十一號房屋之未保存登記建物第一層（如附圖一所示Ａ、附圖二所示Ｄ部分
    ）、第二層（如附圖一所示Ｂ、附圖二所示Ｅ部分）、第三層（如附圖一所示Ｃ
    、附圖二所示Ｆ部分）為伊所有，被告應將該部分建物騰空交還原告，為有理由
    ，應予准許。
七、本件判決基礎已明，兩造其餘主張及舉證，經審酌後均與判決結果無影響，爰不
    一一論列，附此敘明。
八、假執行之宣告：
    原告陳明願供擔保，聲請宣告假執行，就其請求被告應將系爭建物遷讓返還之部
    分，核無不合，爰酌定相當擔保金額准許之。
九、結論：原告之訴為有理由，依民事訴訟法第七十八條、第三百九十條第二項，判
    決如主文。
中      華      民      國    九十二    年      三      月    三十一    日
                                臺灣臺南地方法院民事第三庭
~B法      官  蔡雅惠
右為正本係照原本作成。
如對本判決上訴，須於判決送達後廿日內向本院提出上訴狀。
中      華      民      國    九十二    年      四      月      三      日
~B法院書記官  葉東平


司法院資訊處製作；財團法人民間司法改革基金會備份。
